【裁判字號】    90,易緝,52
【裁判日期】    901120
【裁判案由】    違反毒品危害防制條例
【裁判全文】
臺灣花蓮地方法院刑事判決                            九十年度易緝字第五二號
    公  訴  人  臺灣花蓮地方法院檢察署檢察官
    被      告  甲○○
右列被告因違反毒品危害防制條例案件，經檢察官提起公訴（九十年度毒偵字第七六
號），本院判決如左：
    主  文
甲○○連續施用第二級毒品，處有期徒刑柒月。
    事  實
一、甲○○於民國八十七年間因施用毒品案件，經本院以八十七年度毒聲字第二八五
    號裁定送觀察、勒戒後，認無繼續施用毒品之傾向，由臺灣花蓮地方法院檢察署
    檢察官以八十七年度偵緝字第九五號為不起訴處分確定後，復於八十八年九月間
    ，因施用毒品案件，經本院以八十九年度毒聲字第一三六號裁定送觀察、勒戒後
    ，認有繼續施用毒品之傾向，經本院以八十九年度毒聲字第二五二號裁定令入戒
    治處所施以強制戒治一年，並經該署檢察官提起公訴，於八十九年五月十七日經
    本院以八十九年度訴字第一二五號判處應執行有期徒刑十月確定後，仍不知應遠
    離毒害，竟於本院裁定甲○○停止戒治付保護管束期間，基於概括犯意，於八十
    九年十二月十二日十時五十分該署觀護人採尿時往前回溯九十六小時內某時起，
    至九十年五月間某日止，在花蓮縣吉安鄉太昌村某不詳姓名友人住處內，連續施
    用第二級毒品安非他命多次，嗣為該署觀護人於八十九年十二月十二日十時五十
    分依法對甲○○採尿送驗，呈安非他命陽性反應而查獲。
二、案經臺灣花蓮地方法院檢察署觀護人簽分由台灣花蓮地方法院檢察署檢察官偵查
    起訴。
    理  由
一、右揭事實，業據被告甲○○於本院審理時坦承不諱，而被告於臺灣花蓮地方法院
    檢察署觀護人室所採尿送驗結果，確呈安非他命陽性反應等情，有慈濟醫學院濫
    用藥物檢驗中心檢驗總表、臺灣花蓮地方法院檢察署受保護管束人（被告）尿液
    檢體監管紀錄表各一份附卷可參。被告自白與事實相符，應堪採信。按甲基安非
    他命經口服投與後約百分之七十於二十四小時內自尿中排出，約百分之九十於九
    十六小時內自尿中排出，由於目前國內尿液中甲基安非他命之檢驗僅為鑑定其是
    否呈陽性反應尚未定其含量，且甲基安非他命成分之檢出與其投與方式、投與量
    、個人體質、採尿時間與檢測儀器之精密度等諸多因素有關，因此僅憑尿液中呈
    安非他命陽性反應，並無法確實推算吸食時間距採集時間之長短，惟依上述資料
    推斷，最長可能不超過四日等情，此有行政院衛生署藥物食品檢驗局（八一）藥
    檢壹字第八一一四八八五、一一五六號函釋可參。又被告係於八十九年十二月十
    二日上午十時五十分許，經臺灣花蓮地方法院檢察署觀護人採尿，是其第一次施
    用安非他命之時間應為八十九年十二月十二日上午十時五十分許之前九十六小時
    內某時。又被告前曾因施用毒品案件，經依本院以八十七年度毒聲字第二八五號
    裁定送觀察、勒戒後，認無繼續施用毒品之傾向，由臺灣花蓮地方法院檢察署檢
    察官以八十七年度偵緝字第九五號處分不起訴處分確定。復因施用毒品案件，經
    本院以八十九年度毒聲字第一三六號裁定送觀察、勒戒後，認有繼續施用毒品之
    傾向，經該署檢察官提起公訴，並聲請強制戒治，經本院以八十九年度毒聲字第
    二五二號裁定甲○○令入戒治處所施以強制戒治一年，並經本院判處應執行有期
    徒刑十月確定，被告嗣經本院以八十九年度毒聲字第七八八號裁定停止戒治，所
    餘戒治期間付保護管束期間，再犯本件施用毒品案件，經本院以九十年度毒聲字
    第六五號裁定撤銷停止戒治令入戒治處所強制戒治，及以九十年度毒聲字第九九
    號以被告三犯施用毒品裁定令入戒治處所施以強制戒治一年等情，有本院八十九
    年度訴字第一二五號判決書及台灣高等法院被告全國前案紀錄表、九十年度毒聲
    字地九九號裁定各一份附卷可參；是被告係於五年內三犯毒品危害防制條例第十
    條第二項之罪，本件事證明確，被告犯行堪予認定。
二、核被告所為，係犯毒品危害防制條例第十條第二項施用第二級毒品罪；其施用前
    後持有安非他命之低度行為，應為施用安非他命之高度行為所吸收，不另論罪。
    被告前後多次施用毒品之犯行，時間緊接，方法相同，觸犯構成要件相同之罪，
    顯係基於概括犯意為之，應依連續犯之規定論以一罪，並加重其刑。檢察官雖僅
    就被告於於八十九年十二月十二日上午十時五十分在該署觀護人室採尿時往前回
    溯九十六小時內某時在不詳處所，施用第二級毒品安非他命一次之犯行起訴，未
    論及被告仍連續施用毒品至九十年五月間為止之犯行，然因該部分與已起訴之部
    分有連續犯之裁判上一罪關係，本院自應併予審究，附此敘明。爰審酌被告犯罪
    之動機、手段、施用毒品之次數、所生之危害，及事後坦承犯行，態度尚稱良好
    等一切情狀，量處如主文所示之刑。
據上論斷，應依刑事訴訟法第二百九十九條第一項前段，毒品危害防制條例第十條第
第二項，刑法第十一條前段，第五十六條，判決如主文。
本案經檢察官李子春到庭執行職務。
中      華      民      國    九十      年     十一     月     二十     日
                              臺灣花蓮地方法院刑事庭
                                  法  官  鄭  培  麗
右正本證明與原本無異。
如對本判決不服，應於送達後十日內，向本院提出上訴狀。（應抄附繕本）
                                  法院書記官
中      華      民      國    九十      年     十一     月     二十一   日
附錄本判決論罪之法律條文：
毒品危害防治條例第十條：
施用第一級毒品者，處六月以上五年以下有期徒刑。
施用第二級毒品者，處三年以下有期徒刑。


司法院資訊處製作；財團法人民間司法改革基金會備份。
